臺灣臺南地方法院刑事判決　　　　　　 100年度訴字第1122號
公　訴　人　臺灣臺南地方法院檢察署檢察官
被　　　告　盧春吉
選任辯護人　吳健安律師
被　　　告　陳俊傑
指定辯護人　本院公設辯護人　余訓格
上列被告因違反毒品危害防制條例案件，經檢察官提起公訴（100
年度偵字第9936、10464、10575號），本院判決如下：
    主  文
盧春吉犯附表一編號1至23所示販賣第二級毒品罪，共貳拾罪
，各處如附表一編號1至23所示之主刑與從刑。應執行有期徒刑
伍年陸月，未扣案之販賣第二級毒品所得新臺幣合計共萬玖仟
元沒收之，如全部或一部不能沒收時，以其財產抵償之，扣案裝
有0000000000門號卡之行動電話壹具沒收。
陳俊傑犯附表二編號1至5所示販賣第二級毒品罪，共伍罪，各處
如附表二編號1至5所示之主刑與從刑。應執行有期徒刑肆年陸月
，未扣案之販賣第二級毒品所得新臺幣合計共肆萬伍仟元沒收之
，如全部或一部不能沒收時，以其財產抵償之，扣案裝有000000
0000門號卡之行動電話壹具沒收。
    事  實
一、盧春吉與陳俊傑均明知甲基安非他命為毒品危害防制條例第
    2條第2項第2款所規定之第二級毒品，不得販賣，竟各基於
    販賣第二級毒品甲基安非他命以營利之犯意，分別為下列販
    賣甲基安非他命之行為：
  (一)陳俊傑以如附表二交易方式欄所列方式，於附表二所示之時
    間、地點，販賣如附表二交易金額欄所示甲基安非他命與盧
    春吉。嗣因盧春吉所持用之0000000000門號為警監聽，經警
    循線追查，於民國100年7月27日上午7時許，經徵得陳俊傑
    同意，在其位於臺南市○○區○○里○○路179巷17號之住
    處搜索，當場扣得其所有於附表二編號1犯行聯繫毒品交易
    所用行動電話1支（含0000000000門號卡1張），及與前揭販
    毒無關之吸食器3組、安非他命殘渣袋8個、分裝匙1支，並
    據盧春吉之指述，而查獲上情。
  (二)盧春吉先於附表二所示時間、地點向陳俊傑購入如附表二交
    易金額欄所示甲基安非他命後，再以如附表一編號2、3、4
    、6至11、16、17、21、23交易方式欄所列方式，於附表一
    編號2、3、4、6至11、16、17、21、23所示之時間、地點，
    販賣如附表一編號2、3、4、6至11、16、17、21、23交易金
    額欄所示甲基安非他命與附表一編號2、3、4、6至11、16、
    17、21、23所示交易對象；盧春吉另於不詳時地向姓名年籍
    均不詳綽號「小萍」之成年人購入甲基安非他命後，再以如
    附表一編號1、5、12至15、18至20、22交易方式欄所列方式
    ，於附表一編號1、5、12至15、18至20、22所示之時間、地
    點，販賣如附表一編號1、5、12至15、18至20、22交易金額
    欄所示甲基安非他命與附表一編號1、5、12至15、18至20、
    22所示交易對象。嗣因盧春吉所持用之扣案0000000000 門
    號行動電話為警監聽，並經員警於100年7月27日上午7時40
    分許持臺灣臺南地方法院檢察署檢察官所核發之拘票，在臺
    南市○○區○○路26號金皇家電子遊藝場拘提盧春吉，並於
    盧春吉身上扣得0000000000門號行動電話及供盧春吉自行施
    用之疑似毒品甲基安非他命1包（含袋重0.27公克），嗣於
    同日上午8時許，持本院核發搜索票至盧春吉位於臺南市○
    ○區○○里○○路194巷11號之住處執行搜索，當場扣得供
    盧春吉自行施用之疑似毒品甲基安非他命8包（共計毛重10.
    36公克）、疑似愷他命1包（毛重1.28公克）、吸食器2組、
    供施用甲基安非他命之分裝袋2包、鐵盒子2個等物、綽號「
    阿龍」所有電子磅秤1個，而循線查獲上情。
二、案經臺南市政府警察局歸仁分局報告臺灣臺南地方法院檢察
    署檢察官偵查起訴。
    理  由
壹、證據能力方面
   本件被告、辯護人及檢察官均對本院所提示如附表一、二備
   註欄所列證據之證據能力均不爭執，本院審酌上開證據，並
   無不適當之情形，依刑事訴訟法第159條之5得作為證據，核
   先敘明。
貳、實體方面
一、上揭犯罪事實業據被告盧春吉、陳俊傑於偵查及本院審理時
    均坦承不諱，且各有如附表一、二備註欄所列證據附卷可稽
    ；被告二人自白核與事實相符；本案事證明確，被告二人犯
    行堪予認定。再第二級毒品為政府嚴予查緝之違禁物，販賣
    者刑責甚重，苟無利可圖，衡情應無甘冒被查緝之危險而無
    端交付他人之理；且被告二人對於渠等販賣甲基安非他命係
    本於營利意圖而為並不爭執，被告陳俊傑並供承：其從中抽
    取部分約0.2公克（價值1000元）之安非他命留作己用，並
    將剩餘毒品安非他命售予盧春吉等語（100年度偵字第9936
    號卷第245頁），是被告二人均有藉由販賣甲基安非他命賺
    取利潤，以供自身生活所需之營利意圖甚明。故本件事證明
    確，被告二人上開販賣甲基安非他命犯行均至堪認定，均應
    依法論科。
二、核被告盧春吉就附表一編號1至23所為，及被告陳俊傑就附
    表二編號1至5所為，均係犯毒品危害防制條例第4條第2項之
    販賣第二級毒品罪。被告二人販賣甲基安非他命前持有該次
    甲基安非他命之低度行為，分別為各該次販賣甲基安非他命
    之高度行為所吸收，均不另論罪。被告盧春吉如附表一編號
    1至23所示各犯行間，及被告陳俊傑如附表二編號1至5所示
    各犯行間，犯意各別，行為殊異，應予分論併罰。
三、被告盧春吉所犯如附表一編號1至23所示犯行，及被告陳俊
    傑所犯如附表二編號1至5所示犯行，因被告二人於偵查及審
    判中均已自白，合於毒品危害防制條例第17條第2項減輕其
    刑之要件，爰依該項規定，就被告盧春吉所犯如附表一編號
    1至23所示犯行，及被告陳俊傑所犯如附表二編號1至5所示
    犯行，各減輕其刑。又被告盧春吉於偵查中業已供出其部分
    販賣甲基安非他命之來源係被告陳俊傑，此據檢察官於起訴
    書中業已載明，嗣經本院於審判程序訊問被告盧春吉「對照
    附表二，附表一部分是否100年7月5日之後販賣的部分來源
    才是陳俊傑？」，被告盧春吉答「是」（本院卷第72頁），
    則被告盧春吉既先於附表二所示時間、地點向陳俊傑購入如
    附表二交易金額欄所示甲基安非他命後，再於附表一編號2
    、3、4、6至11、16、17、21、23所示之時間、地點，販賣
    如附表一編號2、3、4、6至11、16、17、21、23交易金額欄
    所示甲基安非他命與附表一編號2、3、4、6至11、16、17、
    21、23所示交易對象，堪認被告盧春吉確有供出其如附表一
    編號2、3、4、6至11、16、17、21、23所示犯行之甲基安非
    他命來源，而查獲被告陳俊傑，故本院爰就被告盧春吉所犯
    如附表一編號2、3、4、6至11、16、17、21、23所示犯行，
    依毒品危害防制條例第17條第1項減輕其刑，並依法遞減輕
    之。至被告陳俊傑雖供稱其毒品來源「小萍」即「卓志平」
    ，且「卓志平」已於100年9月初因案羈押於法務部矯正署臺
    南看守所云云，然經本院函詢臺灣臺南地方法院檢察署有關
    「被告陳俊傑供稱其毒品來源為『卓志平』，且『卓志平』
    已於100年9月初因案羈押於法務部矯正署臺南看守所，是否
    因本案被告陳俊傑之供述，查獲毒品上游『卓志平』」乙節
    （本院卷第36頁），該署函覆稱：本案被告陳俊傑供出上手
    「小萍」（即卓志平）前，本署業以100年度他字第986號案
    件（被告衛信呈）實施通訊監察得知卓志平涉有販毒罪嫌，
    其後亦經執行該案而查獲卓志平等語，此有該署100年9月28
    日南檢欽荒100偵11508字第60017號函暨所附卓志平案羈押
    聲請書（本院卷第37至42頁）附卷可稽，足見「卓志平」並
    非因本案被告陳俊傑之供述而查獲，自無毒品危害防制條例
    第17條第1項規定之適用，附此敘明。又被告二人雖均以販
    毒之金額、數量非鉅，請求依刑法第59條規定減輕其刑云云
    ，然被告盧春吉、陳俊傑就所犯各如附表一、二所示販賣第
    二級毒品甲基安非他命之犯行，依毒品危害防制條例第4條
    第2項規定，法定最低本刑係有期徒刑7年，不若販賣第一級
    毒品海洛因之法定本刑為死刑或無期徒刑嚴峻，且被告二人
    上開販賣第二級毒品犯行，均依毒品危害防制條例第17條第
    2項之規定減輕其刑後，尚無其他事證足認被告二人上開犯
    罪另有特殊之原因與環境，在客觀上足以引起一般同情，而
    有即使宣告上開法定最低度刑猶嫌過重之情事，被告二人上
    開販賣第二級毒品之犯行即難邀憫恕，不宜再引用刑法第59
    條規定酌量減輕其刑，併此敘明。
四、爰審酌被告二人明知毒品對人體危害之鉅，猶販賣第二級毒
    品甲基安非他命，令買受毒品者沉迷於毒癮，無法自拔外，
    輕則戕害個人身心，重則因缺錢買毒而引發各式犯罪，實為
    多種犯罪源頭，對國家、社會、個人傷害，可謂至深且鉅，
    有鑑於毒品販售常有暴利可圖，故本非予嚴懲，不足以遏止
    此類非行，惟念被告二人犯後均尚知坦承犯行，深表悔悟，
    暨檢察官就被告盧春吉、陳俊傑各求處應執行有期徒刑5年
    6月、5年，而被告陳俊傑之販毒對象僅盧春吉1人、販賣次
    數5次，乃吸毒者友儕間為求互通有無之有償轉讓，檢察官
    求刑尚嫌過重等一切情狀，各量處如主文所示之刑，並定其
    應執行之刑，以資懲儆。
五、沒收
  (一)按毒品危害防制條例第19條第1項有關沒收因犯罪所得財物
    之規定，係採義務沒收主義，故販賣毒品所得金錢，如能認
    定確係販賣毒品所得款項，應宣告沒收，不以當場搜獲扣押
    者為限，但因其並無「不問屬於犯人與否，沒收之」之特別
    規定，自仍以沒收物屬於犯人所有者為限，始得依該規定予
    以沒收，而上開規定另稱「追徵其價額」者，必限於所沒收
    之物，為金錢以外其他財物而無法沒收時，始應追徵其價額
    ，使其繳納與原物相當價額，如所得財物為金錢而無法沒收
    時，應以其財產抵償之，而不發生追徵價額問題；另上開規
    定所稱因犯罪所得之財物，係以實際所得者為限，苟無所得
    或尚未取得者，即無從為沒收、追徵或以財產抵償之諭知（
    最高法院93年度臺上字第1218、2670、2743號及96年度臺上
    字第2331號判決參照）。查被告盧春吉、陳俊傑各以如附表
    一、二交易金額欄所示價格，販賣第二級毒品予如附表一、
    二所示交易對象，被告盧春吉、陳俊傑販賣第二級毒品所得
    各合計為新臺幣（下同）39,000、45,000元。則被告二人前
    揭販毒所得，雖均未扣案，仍均應併依毒品危害防制條例第
    19條第1項宣告沒收之，如全部或一部不能沒收時，則應以
    其財產抵償之。
  (二)扣案裝有0000000000門號卡之手機1支，係被告盧春吉所有
    ，供其於附表一編號1至15、18至23所示販毒犯行聯繫所用
    之物，則應併依毒品危害防制條例第19條第1項規定，在被
    告所犯之附表一編號1至15、18至23犯行所示罪刑項下宣告
    沒收之；扣案裝有0000000000門號卡之手機1支，係被告陳
    俊傑所有，供其於附表二編號1所示販毒犯行聯繫所用之物
    ，則應併依毒品危害防制條例第19條第1項規定，在被告陳
    俊傑所犯之附表二編號1所示犯行所示罪刑項下宣告沒收之
    。至於100年7月27日上午7時許，在被告陳俊傑上揭住處扣
    得之吸食器3組、安非他命殘渣袋8個、分裝匙1支，被告陳
    俊傑供稱係其自行施用毒品所用（本院卷第71頁）；於100
    年7月27日在被告盧春吉身上扣得之疑似毒品甲基安非他命1
    包（含袋重0.27公克），在被告盧春吉上揭住處扣得之疑似
    毒品甲基安非他命8包（共計毛重10.36公克）、疑似愷他命
    1包（毛重1.28公克）、吸食器2組、分裝袋2包、鐵盒子2個
    等物、電子磅秤1個，被告盧春吉供稱「電子磅秤不是我的
    ，是一個叫小龍的，其他都是我的，安非他命是我自己要施
    用的，愷他命也是我要施用的，兩樣混在一起施用，吸食器
    2組是我施用毒品剩下來的，鐵盒子沒有在使用，分裝袋2
    包是我要分裝每次要施用的量，不是要販賣毒品用的」等語
    （本院卷第70頁背面）；故上揭扣案物品既與被告二人之本
    件販毒案無關，本院均不予宣告沒收，應由檢察官另依法處
    理。
據上論斷，應依刑事訴訟法第299條第1項前段，毒品危害防制條
例第4條第2項、第17條第1項、第2項、第19條第1項，刑法第11
條、第51條第5款，判決如主文。
本案經檢察官陳昆廷到庭執行職務。
中    華    民    國   100    年    10    月    31    日
                  刑事第六庭  審判長法  官  盧鳳田
                                    法  官  黃琴媛
                                    法  官  郭瓊徽
以上正本證明與原本無異。
如不服本判決應於收受本判決後10日內向本院提出上訴書狀，並
應敘述具體理由。其未敘述上訴理由者，應於上訴期間屆滿後20
日內向本院補提理由書狀（均須按他造當事人之人數附繕本）「
切勿逕送上級法院」。
                                    書記官  曾郁芳
中    華    民    國   100    年    11    月    4     日
附錄本案論罪科刑法條全文
毒品危害防制條例第4條
製造、運輸、販賣第一級毒品者，處死刑或無期徒刑；處無期徒
刑者，得併科新臺幣 2 千萬元以下罰金。
製造、運輸、販賣第二級毒品者，處無期徒刑或 7 年以上有期
徒刑，得併科新臺幣 1 千萬元以下罰金。
製造、運輸、販賣第三級毒品者，處 5 年以上有期徒刑，得併
科新臺幣 7 百萬元以下罰金。
製造、運輸、販賣第四級毒品者，處 3 年以上 10 年以下有期
徒刑，得併科新臺幣 3 百萬元以下罰金。
製造、運輸、販賣專供製造或施用毒品之器具者，處 1 年以上
7 年以下有期徒刑，得併科新臺幣 1 百萬元以下罰金。
前五項之未遂犯罰之。
附表一：被告盧春吉販賣第二級毒品甲基安非他命一覽表
南市警歸偵字第100001號（下稱警卷）
100年度偵字第9936號卷（下稱偵一卷）
100年度偵字第10464號卷（下稱偵二卷）
100年度偵字第10575號卷（下稱偵三卷）
100年度他字第1999號卷（下稱他卷）
100年度聲羈字第263號卷（下稱聲羈卷）
┌──┬───┬────┬────┬────┬────┬────┬───────┬─────┐
│編號│被告  │交易對象│交易時間│交易地點│交易方式│交易數量│備註          │宣告刑    │
│    │      │        │        │        │        │、金額  │              │          │
├──┼───┼────┼────┼────┼────┼────┼───────┼─────┤
│1   │盧春吉│宋裕德  │100年7月│台南市仁│盧春吉以│1小包500│被告盧春吉供│盧春吉販賣│
│    │      │        │1日1時3 │德區德南│其扣案09│元      │述【100年度偵 │第二級毒品│
│    │      │        │分許    │路194巷 │00000000│        │字第9936號卷（│，處有期徒│
│    │      │        │        │11號（盧│門號行動│        │下稱偵一卷）第│刑年陸月│
│    │      │        │        │春吉住處│電話與宋│        │7至11頁、第167│，未扣案之│
│    │      │        │        │門前）  │裕德使用│        │至175頁、第210│販賣第二級│
│    │      │        │        │        │之092630│        │頁至215頁、第 │毒品所得新│
│    │      │        │        │        │0552門號│        │222頁至224頁、│臺幣伍佰元│
│    │      │        │        │        │聯繫毒品│        │第242頁至246頁│沒收之，如│
│    │      │        │        │        │交易事宜│        │、100年度聲羈 │一部或全部│
│    │      │        │        │        │後，盧春│        │字第263號卷（ │不能沒收時│
│    │      │        │        │        │吉於左揭│        │下稱聲羈卷）第│，以其財產│
│    │      │        │        │        │時地交付│        │15至18頁】    │抵償之，扣│
│    │      │        │        │        │甲基安非│        │被告陳俊傑供│案裝有0981│
│    │      │        │        │        │他命與宋│        │述（偵一卷第34│684740門號│
│    │      │        │        │        │裕德，並│        │至43頁、第176 │卡之行動電│
│    │      │        │        │        │收取500 │        │至183頁、第202│話壹具沒收│
│    │      │        │        │        │元價金完│        │至204頁、第222│。        │
│    │      │        │        │        │成交易  │        │至224頁、第242│          │
│    │      │        │        │        │        │        │至245頁、聲羈 │          │
│    │      │        │        │        │        │        │卷第12至15頁）│          │
│    │      │        │        │        │        │        │證人宋裕德之│          │
│    │      │        │        │        │        │        │證述【南市警歸│          │
│    │      │        │        │        │        │        │偵字第10001號 │          │
│    │      │        │        │        │        │        │卷（下稱警卷）│          │
│    │      │        │        │        │        │        │第64至66頁、第│          │
│    │      │        │        │        │        │        │67至68頁、偵一│          │
│    │      │        │        │        │        │        │卷第126至130頁│          │
│    │      │        │        │        │        │        │）            │          │
│    │      │        │        │        │        │        │證人宋裕德指│          │
│    │      │        │        │        │        │        │認犯罪嫌疑人紀│          │
│    │      │        │        │        │        │        │錄表（偵一卷第│          │
│    │      │        │        │        │        │        │124頁）       │          │
│    │      │        │        │        │        │        │盧春吉、宋裕│          │
│    │      │        │        │        │        │        │德通訊監察譯文│          │
│    │      │        │        │        │        │        │（偵一卷第123 │          │
│    │      │        │        │        │        │        │頁）          │          │
│    │      │        │        │        │        │        │盧春吉扣押物│          │
│    │      │        │        │        │        │        │品目錄表（偵一│          │
│    │      │        │        │        │        │        │卷第18至22頁）│          │
│    │      │        │        │        │        │        │宋裕德扣押物│          │
│    │      │        │        │        │        │        │品目錄表（警卷│          │
│    │      │        │        │        │        │        │第72至76頁）  │          │
│    │      │        │        │        │        │        │盧春吉毒品初│          │
│    │      │        │        │        │        │        │步檢驗報告書（│          │
│    │      │        │        │        │        │        │偵一卷第16至17│          │
│    │      │        │        │        │        │        │頁）          │          │
│    │      │        │        │        │        │        │盧春吉現場照│          │
│    │      │        │        │        │        │        │片（偵一卷第25│          │
│    │      │        │        │        │        │        │至29頁）      │          │
├──┼───┼────┼────┼────┼────┼────┼───────┼─────┤
│2   │盧春吉│宋裕德  │100年7月│台南市仁│盧春吉以│1小包   │被告盧春吉供│盧春吉販賣│
│    │      │        │8日23時 │德區德南│其扣案09│1000元  │述（同上）    │第二級毒品│
│    │      │        │30分許  │路194巷 │00000000│        │被告陳俊傑供│，處有期徒│
│    │      │        │        │11號（盧│門號行動│        │述（同上）    │刑壹年玖月│
│    │      │        │        │春吉住處│電話與宋│        │證人宋裕德之│，未扣案之│
│    │      │        │        │門前）  │裕德使用│        │證述（同上）  │販賣第二級│
│    │      │        │        │        │之092630│        │證人宋裕德指│毒品所得新│
│    │      │        │        │        │0552門號│        │認犯罪嫌疑人紀│臺幣壹仟元│
│    │      │        │        │        │聯繫毒品│        │錄表（同上）  │沒收之，如│
│    │      │        │        │        │交易事宜│        │盧春吉、宋裕│一部或全部│
│    │      │        │        │        │後，盧春│        │德通訊監察譯文│不能沒收時│
│    │      │        │        │        │吉於左揭│        │（同上）      │，以其財產│
│    │      │        │        │        │時地交付│        │盧春吉扣押物│抵償之，扣│
│    │      │        │        │        │甲基安非│        │品目錄表（同上│案裝有0981│
│    │      │        │        │        │他命與宋│        │）            │684740門號│
│    │      │        │        │        │裕德，並│        │宋裕德扣押物│卡之行動電│
│    │      │        │        │        │收取1000│        │品目錄表（同上│話壹具沒收│
│    │      │        │        │        │元價金完│        │）            │。        │
│    │      │        │        │        │成交易  │        │盧春吉毒品初│          │
│    │      │        │        │        │        │        │步檢驗報告書（│          │
│    │      │        │        │        │        │        │同上）        │          │
├──┼───┼────┼────┼────┼────┼────┼───────┼─────┤
│3   │盧春吉│宋裕德  │100年7月│台南市仁│盧春吉以│1小包   │被告盧春吉供│盧春吉販賣│
│    │      │        │12日18時│德區德南│其扣案09│1000元  │述（同上）    │第二級毒品│
│    │      │        │30分許  │路194巷 │00000000│        │被告陳俊傑供│，處有期徒│
│    │      │        │        │11號（盧│門號行動│        │述（同上）    │刑壹年玖月│
│    │      │        │        │春吉住處│電話與宋│        │證人宋裕德之│，未扣案之│
│    │      │        │        │門前）  │裕德使用│        │證述（同上）  │販賣第二級│
│    │      │        │        │        │之092630│        │證人宋裕德指│毒品所得新│
│    │      │        │        │        │0552門號│        │認犯罪嫌疑人紀│臺幣壹仟元│
│    │      │        │        │        │聯繫毒品│        │錄表（同上）  │沒收之，如│
│    │      │        │        │        │交易事宜│        │盧春吉、宋裕│一部或全部│
│    │      │        │        │        │後，盧春│        │德通訊監察譯文│不能沒收時│
│    │      │        │        │        │吉於左揭│        │（同上）      │，以其財產│
│    │      │        │        │        │時地交付│        │盧春吉扣押物│抵償之，扣│
│    │      │        │        │        │甲基安非│        │品目錄表（同上│案裝有0981│
│    │      │        │        │        │他命與宋│        │）            │684740門號│
│    │      │        │        │        │裕德，並│        │宋裕德扣押物│卡之行動電│
│    │      │        │        │        │收取1000│        │品目錄表（同上│話壹具沒收│
│    │      │        │        │        │元價金完│        │）            │。        │
│    │      │        │        │        │成交易  │        │盧春吉毒品初│          │
│    │      │        │        │        │        │        │步檢驗報告書（│          │
│    │      │        │        │        │        │        │同上）        │          │
│    │      │        │        │        │        │        │盧春吉現場照│          │
│    │      │        │        │        │        │        │片十幀（同上）│          │
├──┼───┼────┼────┼────┼────┼────┼───────┼─────┤
│4   │盧春吉│宋裕德  │100年7月│台南市仁│盧春吉以│1小包500│被告盧春吉供│盧春吉販賣│
│    │      │        │13日0時6│德區太子│其扣案09│元      │述（同上）    │第二級毒品│
│    │      │        │分      │路517號 │00000000│        │被告陳俊傑供│，處有期徒│
│    │      │        │        │（宋裕德│門號行動│        │述（同上）    │刑壹年玖月│
│    │      │        │        │住處門前│電話與宋│        │證人宋裕德之│，未扣案之│
│    │      │        │        │）      │裕德使用│        │證述（同上）  │販賣第二級│
│    │      │        │        │        │之092630│        │證人宋裕德指│毒品所得新│
│    │      │        │        │        │0552門號│        │認犯罪嫌疑人紀│臺幣伍佰元│
│    │      │        │        │        │聯繫毒品│        │錄表（同上）  │沒收之，如│
│    │      │        │        │        │交易事宜│        │盧春吉、宋裕│一部或全部│
│    │      │        │        │        │後，盧春│        │德通訊監察譯文│不能沒收時│
│    │      │        │        │        │吉於左揭│        │（同上）      │，以其財產│
│    │      │        │        │        │時地交付│        │盧春吉扣押物│抵償之，扣│
│    │      │        │        │        │甲基安非│        │品目錄表（同上│案裝有0981│
│    │      │        │        │        │他命與宋│        │）            │684740門號│
│    │      │        │        │        │裕德，並│        │宋裕德扣押物│卡之行動電│
│    │      │        │        │        │收取500 │        │品目錄表（同上│話壹具沒收│
│    │      │        │        │        │元價金完│        │）            │。        │
│    │      │        │        │        │        │        │盧春吉毒品初│          │
│    │      │        │        │        │        │        │步檢驗報告書（│          │
│    │      │        │        │        │        │        │同上）        │          │
│    │      │        │        │        │        │        │盧春吉現場照│          │
│    │      │        │        │        │        │        │片十幀（同上）│          │
├──┼───┼────┼────┼────┼────┼────┼───────┼─────┤
│5   │盧春吉│張群    │100年6月│台南市仁│盧春吉以│1小包300│被告盧春吉供│盧春吉販賣│
│    │      │        │17日15時│德區德南│其扣案09│0元     │述（同上）    │第二級毒品│
│    │      │        │3分許   │路194巷 │00000000│        │被告陳俊傑供│，處有期徒│
│    │      │        │        │11號（盧│門號行動│        │述（同上）    │刑年陸月│
│    │      │        │        │春吉住處│電話與張│        │證人張群之證│，未扣案之│
│    │      │        │        │門前）  │群使用之│        │述（警卷第77至│販賣第二級│
│    │      │        │        │        │00000000│        │85頁、偵一卷第│毒品所得新│
│    │      │        │        │        │51門號聯│        │160至165頁）  │臺幣仟元│
│    │      │        │        │        │繫毒品交│        │證人張群指認│沒收之，如│
│    │      │        │        │        │易事宜後│        │犯罪嫌疑人紀錄│一部或全部│
│    │      │        │        │        │，盧春吉│        │表（偵一卷第  │不能沒收時│
│    │      │        │        │        │於左揭時│        │156至157頁）  │，以其財產│
│    │      │        │        │        │地交付甲│        │盧春吉、張群│抵償之，扣│
│    │      │        │        │        │基安非他│        │通訊監察譯文（│案裝有0981│
│    │      │        │        │        │命與張群│        │偵一卷第150至 │684740門號│
│    │      │        │        │        │，並收取│        │155頁）       │卡之行動電│
│    │      │        │        │        │3000元價│        │盧春吉扣押物│話壹具沒收│
│    │      │        │        │        │金完成交│        │品目錄表（同上│。        │
│    │      │        │        │        │易      │        │）            │          │
│    │      │        │        │        │        │        │張群扣押物品│          │
│    │      │        │        │        │        │        │目錄表（警卷第│          │
│    │      │        │        │        │        │        │77至102頁）   │          │
│    │      │        │        │        │        │        │張群毒品初步│          │
│    │      │        │        │        │        │        │檢驗報告單（警│          │
│    │      │        │        │        │        │        │卷第103頁）   │          │
│    │      │        │        │        │        │        │盧春吉毒品初│          │
│    │      │        │        │        │        │        │步檢驗報告書（│          │
│    │      │        │        │        │        │        │同上）        │          │
│    │      │        │        │        │        │        │張群扣案甲基│          │
│    │      │        │        │        │        │        │安非他命及吸食│          │
│    │      │        │        │        │        │        │工具照片三幀（│          │
│    │      │        │        │        │        │        │警卷第105至106│          │
│    │      │        │        │        │        │        │頁）          │          │
│    │      │        │        │        │        │        │盧春吉現場照│          │
│    │      │        │        │        │        │        │片十幀（同上）│          │
├──┼───┼────┼────┼────┼────┼────┼───────┼─────┤
│6   │盧春吉│張群    │100年7月│台南市仁│盧春吉以│1小包300│被告盧春吉供│盧春吉販賣│
│    │      │        │6日9時50│德區德南│其扣案09│0元     │述（同上）    │第二級毒品│
│    │      │        │分許    │路194巷 │00000000│        │被告陳俊傑供│，處有期徒│
│    │      │        │        │11號（盧│門號行動│        │述（同上）    │刑壹年玖月│
│    │      │        │        │春吉住處│電話與張│        │證人張群之證│，未扣案之│
│    │      │        │        │門前）  │群使用之│        │述（同上）    │販賣第二級│
│    │      │        │        │        │00000000│        │證人張群指認│毒品所得新│
│    │      │        │        │        │51門號聯│        │犯罪嫌疑人紀錄│臺幣仟元│
│    │      │        │        │        │繫毒品交│        │表（同上）    │沒收之，如│
│    │      │        │        │        │易事宜後│        │盧春吉、張群│一部或全部│
│    │      │        │        │        │，盧春吉│        │通訊監察譯文（│不能沒收時│
│    │      │        │        │        │於左揭時│        │同上）        │，以其財產│
│    │      │        │        │        │地交付甲│        │盧春吉扣押物│抵償之，扣│
│    │      │        │        │        │基安非他│        │品目錄表（同上│案裝有0981│
│    │      │        │        │        │命與張群│        │）            │684740門號│
│    │      │        │        │        │，並收取│        │張群扣押物品│卡之行動電│
│    │      │        │        │        │3000元價│        │目錄表（同上）│話壹具沒收│
│    │      │        │        │        │金完成交│        │張群毒品初步│。        │
│    │      │        │        │        │易      │        │檢驗報告單（同│          │
│    │      │        │        │        │        │        │上）          │          │
│    │      │        │        │        │        │        │盧春吉毒品初│          │
│    │      │        │        │        │        │        │步檢驗報告書（│          │
│    │      │        │        │        │        │        │同上）        │          │
│    │      │        │        │        │        │        │張群扣案甲基│          │
│    │      │        │        │        │        │        │安非他命及吸食│          │
│    │      │        │        │        │        │        │工具照片三幀（│          │
│    │      │        │        │        │        │        │同上）        │          │
│    │      │        │        │        │        │        │盧春吉現場照│          │
│    │      │        │        │        │        │        │片十幀（同上）│          │
├──┼───┼────┼────┼────┼────┼────┼───────┼─────┤
│7   │盧春吉│張群    │100年7月│台南市監│盧春吉以│1小包600│被告盧春吉供│盧春吉販賣│
│    │      │        │10日17時│理站大門│其扣案09│0元     │述（同上）    │第二級毒品│
│    │      │        │30分許  │前      │00000000│        │被告陳俊傑供│，處有期徒│
│    │      │        │        │        │門號行動│        │述（同上）    │刑壹年玖月│
│    │      │        │        │        │電話與張│        │證人張群之證│，未扣案之│
│    │      │        │        │        │群使用之│        │述（同上）    │販賣第二級│
│    │      │        │        │        │00000000│        │證人張群指認│毒品所得新│
│    │      │        │        │        │51門號聯│        │犯罪嫌疑人紀錄│臺幣陸仟元│
│    │      │        │        │        │繫毒品交│        │表（同上）    │沒收之，如│
│    │      │        │        │        │易事宜後│        │盧春吉、張群│一部或全部│
│    │      │        │        │        │，盧春吉│        │通訊監察譯文（│不能沒收時│
│    │      │        │        │        │於左揭時│        │同上）        │，以其財產│
│    │      │        │        │        │地交付甲│        │盧春吉扣押物│抵償之，扣│
│    │      │        │        │        │基安非他│        │品目錄表（同上│案裝有0981│
│    │      │        │        │        │命與張群│        │）            │684740門號│
│    │      │        │        │        │，並收取│        │張群扣押物品│卡之行動電│
│    │      │        │        │        │6000元價│        │目錄表（同上）│話壹具沒收│
│    │      │        │        │        │金完成交│        │張群毒品初步│。        │
│    │      │        │        │        │易      │        │檢驗報告單（同│          │
│    │      │        │        │        │        │        │上）          │          │
│    │      │        │        │        │        │        │盧春吉毒品初│          │
│    │      │        │        │        │        │        │步檢驗報告書（│          │
│    │      │        │        │        │        │        │同上）        │          │
│    │      │        │        │        │        │        │張群扣案甲基│          │
│    │      │        │        │        │        │        │安非他命及吸食│          │
│    │      │        │        │        │        │        │工具照片三幀（│          │
│    │      │        │        │        │        │        │同上）        │          │
│    │      │        │        │        │        │        │盧春吉現場照│          │
│    │      │        │        │        │        │        │片十幀（同上）│          │
├──┼───┼────┼────┼────┼────┼────┼───────┼─────┤
│8   │盧春吉│張群    │100年7月│台南市仁│盧春吉以│1小包350│被告盧春吉供│盧春吉販賣│
│    │      │        │13日18時│德區德南│其扣案09│0元     │述（同上）    │第二級毒品│
│    │      │        │許      │路194巷 │00000000│        │被告陳俊傑供│，處有期徒│
│    │      │        │        │11號（盧│門號行動│        │述（同上）    │刑壹年玖月│
│    │      │        │        │春吉住處│電話與張│        │證人張群之證│，未扣案之│
│    │      │        │        │門前）  │群使用之│        │述（同上）    │販賣第二級│
│    │      │        │        │        │00000000│        │證人張群指認│毒品所得新│
│    │      │        │        │        │51門號聯│        │犯罪嫌疑人紀錄│臺幣仟伍│
│    │      │        │        │        │繫毒品交│        │表（同上）    │佰元沒收之│
│    │      │        │        │        │易事宜後│        │盧春吉、張群│，如一部或│
│    │      │        │        │        │，盧春吉│        │通訊監察譯文（│全部不能沒│
│    │      │        │        │        │於左揭時│        │同上）        │收時，以其│
│    │      │        │        │        │地交付甲│        │盧春吉扣押物│財產抵償之│
│    │      │        │        │        │基安非他│        │品目錄表（同上│，扣案裝有│
│    │      │        │        │        │命與張群│        │）            │0000000000│
│    │      │        │        │        │，並收取│        │張群扣押物品│門號卡之行│
│    │      │        │        │        │3500元價│        │目錄表（同上）│動電話壹具│
│    │      │        │        │        │金完成交│        │張群毒品初步│沒收。    │
│    │      │        │        │        │易      │        │檢驗報告單（同│          │
│    │      │        │        │        │        │        │上）          │          │
│    │      │        │        │        │        │        │盧春吉毒品初│          │
│    │      │        │        │        │        │        │步檢驗報告書（│          │
│    │      │        │        │        │        │        │同上）        │          │
│    │      │        │        │        │        │        │張群扣案甲基│          │
│    │      │        │        │        │        │        │安非他命及吸食│          │
│    │      │        │        │        │        │        │工具照片三幀（│          │
│    │      │        │        │        │        │        │同上）        │          │
│    │      │        │        │        │        │        │盧春吉現場照│          │
│    │      │        │        │        │        │        │片十幀（同上）│          │
├──┼───┼────┼────┼────┼────┼────┼───────┼─────┤
│9   │盧春吉│張群    │100年7月│台南市東│盧春吉以│1小包350│被告盧春吉供│盧春吉販賣│
│    │      │        │16日00時│區○○路│其扣案09│0元     │述（同上）    │第二級毒品│
│    │      │        │30分許  │2段（麥 │00000000│        │被告陳俊傑供│，處有期徒│
│    │      │        │        │當勞前）│門號行動│        │述（同上）    │刑壹年玖月│
│    │      │        │        │        │電話與張│        │證人張群之證│，未扣案之│
│    │      │        │        │        │群使用之│        │述（同上）    │販賣第二級│
│    │      │        │        │        │00000000│        │證人張群指認│毒品所得新│
│    │      │        │        │        │51門號聯│        │犯罪嫌疑人紀錄│臺幣仟伍│
│    │      │        │        │        │繫毒品交│        │表（同上）    │佰元沒收之│
│    │      │        │        │        │易事宜後│        │盧春吉、張群│，如一部或│
│    │      │        │        │        │，盧春吉│        │通訊監察譯文（│全部不能沒│
│    │      │        │        │        │於左揭時│        │同上）        │收時，以其│
│    │      │        │        │        │地交付甲│        │盧春吉扣押物│財產抵償之│
│    │      │        │        │        │基安非他│        │品目錄表（同上│，扣案裝有│
│    │      │        │        │        │命與張群│        │）            │0000000000│
│    │      │        │        │        │，並收取│        │張群扣押物品│門號卡之行│
│    │      │        │        │        │3500元價│        │目錄表（同上）│動電話壹具│
│    │      │        │        │        │金完成交│        │張群毒品初步│沒收。    │
│    │      │        │        │        │易      │        │檢驗報告單（同│          │
│    │      │        │        │        │        │        │上）          │          │
│    │      │        │        │        │        │        │盧春吉毒品初│          │
│    │      │        │        │        │        │        │步檢驗報告書（│          │
│    │      │        │        │        │        │        │同上）        │          │
│    │      │        │        │        │        │        │張群扣案甲基│          │
│    │      │        │        │        │        │        │安非他命及吸食│          │
│    │      │        │        │        │        │        │工具照片三幀（│          │
│    │      │        │        │        │        │        │同上）        │          │
│    │      │        │        │        │        │        │盧春吉現場照│          │
│    │      │        │        │        │        │        │片十幀（同上）│          │
├──┼───┼────┼────┼────┼────┼────┼───────┼─────┤
│10  │盧春吉│張群    │100年7月│台南市仁│盧春吉以│1小包350│被告盧春吉供│盧春吉販賣│
│    │      │        │18日19時│德區德南│其扣案09│0元     │述（同上）    │第二級毒品│
│    │      │        │30分許  │路194巷 │00000000│        │被告陳俊傑供│，處有期徒│
│    │      │        │        │11號（盧│門號行動│        │述（同上）    │刑壹年玖月│
│    │      │        │        │春吉住處│電話與張│        │證人張群之證│，未扣案之│
│    │      │        │        │門前）  │群使用之│        │述（同上）    │販賣第二級│
│    │      │        │        │        │00000000│        │證人張群指認│毒品所得新│
│    │      │        │        │        │51門號聯│        │犯罪嫌疑人紀錄│臺幣仟伍│
│    │      │        │        │        │繫毒品交│        │表（同上）    │佰元沒收之│
│    │      │        │        │        │易事宜後│        │盧春吉、張群│，如一部或│
│    │      │        │        │        │，盧春吉│        │通訊監察譯文（│全部不能沒│
│    │      │        │        │        │於左揭時│        │同上）        │收時，以其│
│    │      │        │        │        │地交付甲│        │盧春吉扣押物│財產抵償之│
│    │      │        │        │        │基安非他│        │品目錄表（同上│，扣案裝有│
│    │      │        │        │        │命與張群│        │）            │0000000000│
│    │      │        │        │        │，並收取│        │張群扣押物品│門號卡之行│
│    │      │        │        │        │3500元價│        │目錄表（同上）│動電話壹具│
│    │      │        │        │        │金完成交│        │張群毒品初步│沒收。    │
│    │      │        │        │        │易      │        │檢驗報告單（同│          │
│    │      │        │        │        │        │        │上）          │          │
│    │      │        │        │        │        │        │盧春吉毒品初│          │
│    │      │        │        │        │        │        │步檢驗報告書（│          │
│    │      │        │        │        │        │        │同上）        │          │
│    │      │        │        │        │        │        │張群扣案甲基│          │
│    │      │        │        │        │        │        │安非他命及吸食│          │
│    │      │        │        │        │        │        │工具照片三幀（│          │
│    │      │        │        │        │        │        │同上）        │          │
│    │      │        │        │        │        │        │盧春吉現場照│          │
│    │      │        │        │        │        │        │片十幀（同上）│          │
├──┼───┼────┼────┼────┼────┼────┼───────┼─────┤
│11  │盧春吉│張群    │100年7月│台南市仁│盧春吉以│1小包350│被告盧春吉供│盧春吉販賣│
│    │      │        │22日14時│德區德南│其扣案09│0元     │述（同上）    │第二級毒品│
│    │      │        │40分許  │路194巷 │00000000│        │被告陳俊傑供│，處有期徒│
│    │      │        │        │11號（盧│門號行動│        │述（同上）    │刑壹年玖月│
│    │      │        │        │春吉住處│電話與張│        │證人張群之證│，未扣案之│
│    │      │        │        │門前）  │群使用之│        │述（同上）    │販賣第二級│
│    │      │        │        │        │00000000│        │證人張群指認│毒品所得新│
│    │      │        │        │        │51門號聯│        │犯罪嫌疑人紀錄│臺幣仟伍│
│    │      │        │        │        │繫毒品交│        │表（同上）    │佰元沒收之│
│    │      │        │        │        │易事宜後│        │盧春吉、張群│，如一部或│
│    │      │        │        │        │，盧春吉│        │通訊監察譯文（│全部不能沒│
│    │      │        │        │        │於左揭時│        │同上）        │收時，以其│
│    │      │        │        │        │地交付甲│        │盧春吉扣押物│財產抵償之│
│    │      │        │        │        │基安非他│        │品目錄表（同上│，扣案裝有│
│    │      │        │        │        │命與張群│        │）            │0000000000│
│    │      │        │        │        │，並收取│        │張群扣押物品│門號卡之行│
│    │      │        │        │        │3500元價│        │目錄表（同上）│動電話壹具│
│    │      │        │        │        │金完成交│        │張群毒品初步│沒收。    │
│    │      │        │        │        │易      │        │檢驗報告單（同│          │
│    │      │        │        │        │        │        │上）          │          │
│    │      │        │        │        │        │        │盧春吉毒品初│          │
│    │      │        │        │        │        │        │步檢驗報告書（│          │
│    │      │        │        │        │        │        │同上）        │          │
│    │      │        │        │        │        │        │張群扣案甲基│          │
│    │      │        │        │        │        │        │安非他命及吸食│          │
│    │      │        │        │        │        │        │工具照片三幀（│          │
│    │      │        │        │        │        │        │同上）        │          │
│    │      │        │        │        │        │        │盧春吉現場照│          │
│    │      │        │        │        │        │        │片十幀（同上）│          │
├──┼───┼────┼────┼────┼────┼────┼───────┼─────┤
│12  │盧春吉│劉子文  │100年6月│台南市仁│盧春吉以│1小包500│被告盧春吉供│盧春吉販賣│
│    │      │        │21日7時 │德區德南│其扣案09│元      │述（同上）    │第二級毒品│
│    │      │        │許      │路194巷 │00000000│        │被告陳俊傑供│，處有期徒│
│    │      │        │        │11號（盧│門號行動│        │述（同上）    │刑年陸月│
│    │      │        │        │春吉住處│電話與劉│        │證人劉子文之│，未扣案之│
│    │      │        │        │）      │子文使用│        │證述（偵一卷第│販賣第二級│
│    │      │        │        │        │之098155│        │88至94頁、第83│毒品所得新│
│    │      │        │        │        │5197門號│        │頁87頁）      │臺幣伍佰元│
│    │      │        │        │        │聯繫毒品│        │證人劉子文指│沒收之，如│
│    │      │        │        │        │交易事宜│        │認犯罪嫌疑人紀│一部或全部│
│    │      │        │        │        │後，盧春│        │錄表（偵一卷第│不能沒收時│
│    │      │        │        │        │吉於左揭│        │96頁）        │，以其財產│
│    │      │        │        │        │時地交付│        │盧春吉、劉子│抵償之，扣│
│    │      │        │        │        │甲基安非│        │文通訊監察譯文│案裝有0981│
│    │      │        │        │        │他命與劉│        │（偵一卷第98至│684740門號│
│    │      │        │        │        │子文，並│        │103頁）       │卡之行動電│
│    │      │        │        │        │收取500 │        │盧春吉扣押物│話壹具沒收│
│    │      │        │        │        │元價金完│        │品目錄表（同上│。        │
│    │      │        │        │        │成交易  │        │）            │          │
│    │      │        │        │        │        │        │劉子文通聯調│          │
│    │      │        │        │        │        │        │閱查詢單（偵一│          │
│    │      │        │        │        │        │        │卷第97頁）    │          │
│    │      │        │        │        │        │        │盧春吉毒品初│          │
│    │      │        │        │        │        │        │步檢驗報告書（│          │
│    │      │        │        │        │        │        │同上）        │          │
│    │      │        │        │        │        │        │盧春吉現場照│          │
│    │      │        │        │        │        │        │片十幀（同上）│          │
├──┼───┼────┼────┼────┼────┼────┼───────┼─────┤
│13  │盧春吉│劉子文  │100年6月│台南市仁│盧春吉以│1小包500│被告盧春吉供│盧春吉販賣│
│    │      │        │26日19時│德區德南│其扣案09│元      │述（同上）    │第二級毒品│
│    │      │        │許      │路194巷 │00000000│        │被告陳俊傑供│，處有期徒│
│    │      │        │        │11號（盧│門號行動│        │述（同上）    │刑年陸月│
│    │      │        │        │春吉住處│電話與劉│        │證人劉子文之│，未扣案之│
│    │      │        │        │門前）  │子文使用│        │證述（同上）  │販賣第二級│
│    │      │        │        │        │之098155│        │證人劉子文指│毒品所得新│
│    │      │        │        │        │5197門號│        │認犯罪嫌疑人紀│臺幣伍佰元│
│    │      │        │        │        │聯繫毒品│        │錄表（同上）  │沒收之，如│
│    │      │        │        │        │交易事宜│        │盧春吉、劉子│一部或全部│
│    │      │        │        │        │後，盧春│        │文通訊監察譯文│不能沒收時│
│    │      │        │        │        │吉於左揭│        │（同上）      │，以其財產│
│    │      │        │        │        │時地交付│        │盧春吉扣押物│抵償之，扣│
│    │      │        │        │        │甲基安非│        │品目錄表（同上│案裝有0981│
│    │      │        │        │        │他命與劉│        │）            │684740門號│
│    │      │        │        │        │子文，並│        │劉子文通聯調│卡之行動電│
│    │      │        │        │        │收取500 │        │閱查詢單（同上│話壹具沒收│
│    │      │        │        │        │元價金完│        │）            │。        │
│    │      │        │        │        │成交易  │        │盧春吉毒品初│          │
│    │      │        │        │        │        │        │步檢驗報告書（│          │
│    │      │        │        │        │        │        │同上）        │          │
│    │      │        │        │        │        │        │盧春吉現場照│          │
│    │      │        │        │        │        │        │片十幀（同上）│          │
├──┼───┼────┼────┼────┼────┼────┼───────┼─────┤
│14  │盧春吉│劉子文  │100年7月│台南市仁│盧春吉以│1小包500│被告盧春吉供│盧春吉販賣│
│    │      │        │1日3時35│德區德洋│其扣案09│元      │述（同上）    │第二級毒品│
│    │      │        │分許    │一街30巷│00000000│        │被告陳俊傑供│，處有期徒│
│    │      │        │        │5號（劉 │門號行動│        │述（同上）    │刑年陸月│
│    │      │        │        │子文住處│電話與劉│        │證人劉子文之│，未扣案之│
│    │      │        │        │門前）  │子文使用│        │證述（同上）  │販賣第二級│
│    │      │        │        │        │之098155│        │證人劉子文指│毒品所得新│
│    │      │        │        │        │5197門號│        │認犯罪嫌疑人紀│臺幣伍佰元│
│    │      │        │        │        │聯繫毒品│        │錄表（同上）  │沒收之，如│
│    │      │        │        │        │交易事宜│        │盧春吉、劉子│一部或全部│
│    │      │        │        │        │後，盧春│        │文通訊監察譯文│不能沒收時│
│    │      │        │        │        │吉於左揭│        │（同上）      │，以其財產│
│    │      │        │        │        │時地交付│        │盧春吉扣押物│抵償之，扣│
│    │      │        │        │        │甲基安非│        │品目錄表（同上│案裝有0981│
│    │      │        │        │        │他命與劉│        │）            │684740門號│
│    │      │        │        │        │子文，並│        │劉子文通聯調│卡之行動電│
│    │      │        │        │        │收取500 │        │閱查詢單（同上│話壹具沒收│
│    │      │        │        │        │元價金完│        │）            │。        │
│    │      │        │        │        │成交易  │        │盧春吉毒品初│          │
│    │      │        │        │        │        │        │步檢驗報告書（│          │
│    │      │        │        │        │        │        │同上）        │          │
│    │      │        │        │        │        │        │盧春吉現場照│          │
│    │      │        │        │        │        │        │片十幀（同上）│          │
├──┼───┼────┼────┼────┼────┼────┼───────┼─────┤
│15  │盧春吉│張佳慶  │100年6月│台南市仁│盧春吉以│1小包500│被告盧春吉供│盧春吉販賣│
│    │      │        │25日15時│德區德南│其扣案09│元      │述（同上）    │第二級毒品│
│    │      │        │許      │路194巷 │00000000│        │被告陳俊傑供│，處有期徒│
│    │      │        │        │11號（盧│門號行動│        │述（同上）    │刑年陸月│
│    │      │        │        │春吉住處│電話與張│        │證人張佳慶之│，未扣案之│
│    │      │        │        │門前）  │佳慶使用│        │證述（警卷第14│販賣第二級│
│    │      │        │        │        │之097747│        │6至148頁、第78│毒品所得新│
│    │      │        │        │        │1981門號│        │至82頁）      │臺幣伍佰元│
│    │      │        │        │        │聯繫毒品│        │證人張佳慶指│沒收之，如│
│    │      │        │        │        │交易事宜│        │認犯罪嫌疑人紀│一部或全部│
│    │      │        │        │        │後，盧春│        │錄表（偵一卷第│不能沒收時│
│    │      │        │        │        │吉於左揭│        │72頁）        │，以其財產│
│    │      │        │        │        │時地交付│        │張佳慶通聯調│抵償之，扣│
│    │      │        │        │        │甲基安非│        │閱查詢單（偵一│案裝有0981│
│    │      │        │        │        │他命與張│        │卷第73頁）    │684740門號│
│    │      │        │        │        │佳慶，並│        │盧春吉、張佳│卡之行動電│
│    │      │        │        │        │收取500 │        │慶通訊監察譯文│話壹具沒收│
│    │      │        │        │        │元價金完│        │（偵一卷第74至│。        │
│    │      │        │        │        │成交易  │        │76 頁）       │          │
│    │      │        │        │        │        │        │盧春吉扣押物│          │
│    │      │        │        │        │        │        │品目錄表（同上│          │
│    │      │        │        │        │        │        │）            │          │
│    │      │        │        │        │        │        │盧春吉毒品初│          │
│    │      │        │        │        │        │        │步檢驗報告書（│          │
│    │      │        │        │        │        │        │同上）        │          │
│    │      │        │        │        │        │        │張佳慶送驗尿│          │
│    │      │        │        │        │        │        │液編號與年籍對│          │
│    │      │        │        │        │        │        │照表（警卷第16│          │
│    │      │        │        │        │        │        │4頁）         │          │
│    │      │        │        │        │        │        │張佳慶採尿同│          │
│    │      │        │        │        │        │        │意書（警卷第16│          │
│    │      │        │        │        │        │        │5頁）         │          │
│    │      │        │        │        │        │        │尿液測試結果│          │
│    │      │        │        │        │        │        │照片（警卷第16│          │
│    │      │        │        │        │        │        │1頁）         │          │
│    │      │        │        │        │        │        │張佳慶扣押物│          │
│    │      │        │        │        │        │        │品目錄表（警卷│          │
│    │      │        │        │        │        │        │第155至159頁）│          │
│    │      │        │        │        │        │        │張佳慶搜索現│          │
│    │      │        │        │        │        │        │場照片二幀（警│          │
│    │      │        │        │        │        │        │卷第160頁）   │          │
│    │      │        │        │        │        │        │盧春吉現場照│          │
│    │      │        │        │        │        │        │片十幀（同上）│          │
├──┼───┼────┼────┼────┼────┼────┼───────┼─────┤
│16  │盧春吉│張佳慶  │100年7月│台南市仁│張佳慶直│1小包500│被告盧春吉供│盧春吉販賣│
│    │      │        │22日21時│德區德南│接前往盧│元      │述（同上）    │第二級毒品│
│    │      │        │30分    │路194巷 │春吉左揭│        │被告陳俊傑供│，處有期徒│
│    │      │        │        │11號（盧│住處，由│        │述（同上）    │刑壹年玖月│
│    │      │        │        │春吉住處│盧春吉當│        │證人張佳慶之│，未扣案之│
│    │      │        │        │門前）  │場交付50│        │證述（同上）  │販賣第二級│
│    │      │        │        │        │0元甲基 │        │證人張佳慶指│毒品所得新│
│    │      │        │        │        │安非他命│        │認犯罪嫌疑人紀│臺幣伍佰元│
│    │      │        │        │        │1包與張 │        │錄表（同上）  │沒收之，如│
│    │      │        │        │        │佳慶，並│        │盧春吉、張佳│一部或全部│
│    │      │        │        │        │向張佳慶│        │慶通訊監察譯文│不能沒收時│
│    │      │        │        │        │收取500 │        │（同上）      │，以其財產│
│    │      │        │        │        │元價金完│        │盧春吉扣押物│抵償之。  │
│    │      │        │        │        │成交易  │        │品目錄表（同上│          │
│    │      │        │        │        │        │        │）            │          │
│    │      │        │        │        │        │        │張佳慶扣押物│          │
│    │      │        │        │        │        │        │品目錄表（警卷│          │
│    │      │        │        │        │        │        │第155至159頁）│          │
│    │      │        │        │        │        │        │盧春吉毒品初│          │
│    │      │        │        │        │        │        │步檢驗報告書（│          │
│    │      │        │        │        │        │        │同上）        │          │
│    │      │        │        │        │        │        │張佳慶送驗尿│          │
│    │      │        │        │        │        │        │液編號與年籍對│          │
│    │      │        │        │        │        │        │照表（同上）  │          │
│    │      │        │        │        │        │        │張佳慶採尿同│          │
│    │      │        │        │        │        │        │意書（同上）  │          │
│    │      │        │        │        │        │        │尿液測試結果│          │
│    │      │        │        │        │        │        │照片（同上）  │          │
│    │      │        │        │        │        │        │張佳慶扣押物│          │
│    │      │        │        │        │        │        │品目錄表（同上│          │
│    │      │        │        │        │        │        │）            │          │
│    │      │        │        │        │        │        │張佳慶搜索現│          │
│    │      │        │        │        │        │        │場照片二幀（同│          │
│    │      │        │        │        │        │        │上）          │          │
│    │      │        │        │        │        │        │盧春吉現場照│          │
│    │      │        │        │        │        │        │片十幀（同上）│          │
├──┼───┼────┼────┼────┼────┼────┼───────┼─────┤
│17  │盧春吉│張佳慶  │100年7月│台南市仁│張佳慶直│1小包   │被告盧春吉供│盧春吉販賣│
│    │      │        │25日24時│德區德南│接前往盧│1000 元 │述（同上）    │第二級毒品│
│    │      │        │許      │路194巷 │春吉左揭│        │被告陳俊傑供│，處有期徒│
│    │      │        │        │（盧春吉│住處，由│        │述（同上）    │刑壹年玖月│
│    │      │        │        │住處附近│盧春吉當│        │證人張佳慶之│，未扣案之│
│    │      │        │        │）      │場交付10│        │證述（同上）  │販賣第二級│
│    │      │        │        │        │00元甲基│        │證人張佳慶指│毒品所得新│
│    │      │        │        │        │安非他命│        │認犯罪嫌疑人紀│臺幣壹仟元│
│    │      │        │        │        │1包與張 │        │錄表（同上）  │沒收之，如│
│    │      │        │        │        │佳慶，並│        │盧春吉、張佳│一部或全部│
│    │      │        │        │        │向張佳慶│        │慶通訊監察譯文│不能沒收時│
│    │      │        │        │        │收取1000│        │（同上）      │，以其財產│
│    │      │        │        │        │元價金完│        │盧春吉扣押物│抵償之。  │
│    │      │        │        │        │成交易  │        │品目錄表（同上│          │
│    │      │        │        │        │        │        │）            │          │
│    │      │        │        │        │        │        │張佳慶扣押物│          │
│    │      │        │        │        │        │        │品目錄表（同上│          │
│    │      │        │        │        │        │        │）            │          │
│    │      │        │        │        │        │        │盧春吉毒品初│          │
│    │      │        │        │        │        │        │步檢驗報告書（│          │
│    │      │        │        │        │        │        │同上）        │          │
│    │      │        │        │        │        │        │張佳慶送驗尿│          │
│    │      │        │        │        │        │        │液編號與年籍對│          │
│    │      │        │        │        │        │        │照表（同上）  │          │
│    │      │        │        │        │        │        │張佳慶採尿同│          │
│    │      │        │        │        │        │        │意書（同上）  │          │
│    │      │        │        │        │        │        │尿液測試結果│          │
│    │      │        │        │        │        │        │照片（同上）  │          │
│    │      │        │        │        │        │        │張佳慶扣押物│          │
│    │      │        │        │        │        │        │品目錄表（同上│          │
│    │      │        │        │        │        │        │）            │          │
│    │      │        │        │        │        │        │張佳慶搜索現│          │
│    │      │        │        │        │        │        │場照片二幀（同│          │
│    │      │        │        │        │        │        │上）          │          │
│    │      │        │        │        │        │        │盧春吉現場照│          │
│    │      │        │        │        │        │        │片十幀（同上）│          │
├──┼───┼────┼────┼────┼────┼────┼───────┼─────┤
│18  │盧春吉│王錦城  │100年6月│台南市仁│盧春吉以│1小包   │被告盧春吉供│盧春吉販賣│
│    │      │        │19日18時│德區保安│其扣案09│1500 元 │述（同上）    │第二級毒品│
│    │      │        │許      │抽水站工│00000000│        │被告陳俊傑供│，處有期徒│
│    │      │        │        │地外面  │門號行動│        │述（同上）    │刑年陸月│
│    │      │        │        │        │電話與王│        │證人王錦城之│，未扣案之│
│    │      │        │        │        │錦城使用│        │證述（警卷第  │販賣第二級│
│    │      │        │        │        │之092634│        │170至174頁、偵│毒品所得新│
│    │      │        │        │        │8623門號│        │一卷第142至146│臺幣壹仟伍│
│    │      │        │        │        │聯繫毒品│        │頁）          │佰元沒收之│
│    │      │        │        │        │交易事宜│        │證人王錦城指│，如一部或│
│    │      │        │        │        │後，盧春│        │認犯罪嫌疑人紀│全部不能沒│
│    │      │        │        │        │吉於左揭│        │錄表（偵一卷第│收時，以其│
│    │      │        │        │        │時地交付│        │139頁）       │財產抵償之│
│    │      │        │        │        │甲基安非│        │盧春吉、王錦│，扣案裝有│
│    │      │        │        │        │他命與王│        │城通訊監察譯文│0000000000│
│    │      │        │        │        │錦城，並│        │（偵一卷第134 │門號卡之行│
│    │      │        │        │        │收取1500│        │至138頁）     │動電話壹具│
│    │      │        │        │        │元價金完│        │盧春吉扣押物│沒收。    │
│    │      │        │        │        │成交易  │        │品目錄表（同上│          │
│    │      │        │        │        │        │        │）            │          │
│    │      │        │        │        │        │        │王錦城扣押物│          │
│    │      │        │        │        │        │        │品目錄表（警卷│          │
│    │      │        │        │        │        │        │第182至187頁）│          │
│    │      │        │        │        │        │        │盧春吉毒品初│          │
│    │      │        │        │        │        │        │步檢驗報告書（│          │
│    │      │        │        │        │        │        │同上）        │          │
│    │      │        │        │        │        │        │王錦城搜索現│          │
│    │      │        │        │        │        │        │場照片十二幀（│          │
│    │      │        │        │        │        │        │警卷第194至199│          │
│    │      │        │        │        │        │        │頁）          │          │
│    │      │        │        │        │        │        │盧春吉現場照│          │
│    │      │        │        │        │        │        │片十幀（同上）│          │
├──┼───┼────┼────┼────┼────┼────┼───────┼─────┤
│19  │盧春吉│王錦城  │100年6月│台南市仁│盧春吉以│1小包   │被告盧春吉供│盧春吉販賣│
│    │      │        │25日18時│德區保安│其扣案09│1000 元 │述（同上）    │第二級毒品│
│    │      │        │許      │抽水站  │00000000│        │被告陳俊傑供│，處有期徒│
│    │      │        │        │        │門號行動│        │述（同上）    │刑年陸月│
│    │      │        │        │        │電話與王│        │證人王錦城之│，未扣案之│
│    │      │        │        │        │錦城使用│        │證述（同上）  │販賣第二級│
│    │      │        │        │        │之092634│        │證人王錦城指│毒品所得新│
│    │      │        │        │        │8623門號│        │認犯罪嫌疑人紀│臺幣壹仟元│
│    │      │        │        │        │聯繫毒品│        │錄表（同上）  │沒收之，如│
│    │      │        │        │        │交易事宜│        │盧春吉、王錦│一部或全部│
│    │      │        │        │        │後，盧春│        │城通訊監察譯文│不能沒收時│
│    │      │        │        │        │吉於左揭│        │（同上）      │，以其財產│
│    │      │        │        │        │時地交付│        │盧春吉扣押物│抵償之，扣│
│    │      │        │        │        │甲基安非│        │品目錄表（同上│案裝有0981│
│    │      │        │        │        │他命與王│        │）            │684740門號│
│    │      │        │        │        │錦城，並│        │王錦城扣押物│卡之行動電│
│    │      │        │        │        │收取1000│        │品目錄表（同上│話壹具沒收│
│    │      │        │        │        │元價金完│        │）            │。        │
│    │      │        │        │        │成交易  │        │盧春吉毒品初│          │
│    │      │        │        │        │        │        │步檢驗報告書（│          │
│    │      │        │        │        │        │        │同上）        │          │
│    │      │        │        │        │        │        │王錦城搜索現│          │
│    │      │        │        │        │        │        │場照片十二幀（│          │
│    │      │        │        │        │        │        │同上）        │          │
│    │      │        │        │        │        │        │盧春吉現場照│          │
│    │      │        │        │        │        │        │片十幀（同上）│          │
├──┼───┼────┼────┼────┼────┼────┼───────┼─────┤
│20  │盧春吉│王錦城  │100年7月│台南市仁│盧春吉以│1小包   │被告盧春吉供│盧春吉販賣│
│    │      │        │4日下午 │德區嘉南│其扣案09│1000 元 │述（同上）    │第二級毒品│
│    │      │        │某時    │大學旁路│00000000│        │被告陳俊傑供│，處有期徒│
│    │      │        │        │邊      │門號行動│        │述（同上）    │刑年陸月│
│    │      │        │        │        │電話與王│        │證人王錦城之│，未扣案之│
│    │      │        │        │        │錦城使用│        │證述（同上）  │販賣第二級│
│    │      │        │        │        │之092634│        │證人王錦城指│毒品所得新│
│    │      │        │        │        │8623門號│        │認犯罪嫌疑人紀│臺幣壹仟元│
│    │      │        │        │        │聯繫毒品│        │錄表（同上）  │沒收之，如│
│    │      │        │        │        │交易事宜│        │盧春吉、王錦│一部或全部│
│    │      │        │        │        │後，盧春│        │城通訊監察譯文│不能沒收時│
│    │      │        │        │        │吉於左揭│        │（同上）      │，以其財產│
│    │      │        │        │        │時地交付│        │盧春吉扣押物│抵償之，扣│
│    │      │        │        │        │甲基安非│        │品目錄表（同上│案裝有0981│
│    │      │        │        │        │他命與王│        │）            │684740門號│
│    │      │        │        │        │錦城，並│        │王錦城扣押物│卡之行動電│
│    │      │        │        │        │收取1000│        │品目錄表（同上│話壹具沒收│
│    │      │        │        │        │元價金完│        │）            │。        │
│    │      │        │        │        │成交易  │        │盧春吉毒品初│          │
│    │      │        │        │        │        │        │步檢驗報告書（│          │
│    │      │        │        │        │        │        │同上）        │          │
│    │      │        │        │        │        │        │王錦城搜索現│          │
│    │      │        │        │        │        │        │場照片十二幀（│          │
│    │      │        │        │        │        │        │同上）        │          │
│    │      │        │        │        │        │        │盧春吉現場照│          │
│    │      │        │        │        │        │        │片十幀（同上）│          │
├──┼───┼────┼────┼────┼────┼────┼───────┼─────┤
│21  │盧春吉│王錦城  │100年7月│台南市仁│盧春吉以│1小包   │被告盧春吉供│盧春吉販賣│
│    │      │        │12日18時│德區德南│其扣案09│1500 元 │述（同上）    │第二級毒品│
│    │      │        │許      │路194巷 │00000000│        │被告陳俊傑供│，處有期徒│
│    │      │        │        │11號（盧│門號行動│        │述（同上）    │刑壹年玖月│
│    │      │        │        │春吉住處│電話與王│        │證人王錦城之│，未扣案之│
│    │      │        │        │外面）  │錦城使用│        │證述（同上）  │販賣第二級│
│    │      │        │        │        │之092634│        │證人王錦城指│毒品所得新│
│    │      │        │        │        │8623門號│        │認犯罪嫌疑人紀│臺幣壹仟伍│
│    │      │        │        │        │聯繫毒品│        │錄表（同上）  │佰元沒收之│
│    │      │        │        │        │交易事宜│        │盧春吉、王錦│，如一部或│
│    │      │        │        │        │後，盧春│        │城通訊監察譯文│全部不能沒│
│    │      │        │        │        │吉於左揭│        │（同上）      │收時，以其│
│    │      │        │        │        │時地交付│        │盧春吉扣押物│財產抵償之│
│    │      │        │        │        │甲基安非│        │品目錄表（同上│，扣案裝有│
│    │      │        │        │        │他命與王│        │）            │0000000000│
│    │      │        │        │        │錦城，並│        │王錦城扣押物│門號卡之行│
│    │      │        │        │        │收取1500│        │品目錄表（同上│動電話壹具│
│    │      │        │        │        │元價金完│        │）            │沒收。    │
│    │      │        │        │        │成交易  │        │盧春吉毒品初│          │
│    │      │        │        │        │        │        │步檢驗報告書（│          │
│    │      │        │        │        │        │        │同上）        │          │
│    │      │        │        │        │        │        │王錦城搜索現│          │
│    │      │        │        │        │        │        │場照片十二幀（│          │
│    │      │        │        │        │        │        │同上）        │          │
│    │      │        │        │        │        │        │盧春吉現場照│          │
│    │      │        │        │        │        │        │片十幀（同上）│          │
├──┼───┼────┼────┼────┼────┼────┼───────┼─────┤
│22  │盧春吉│陳俊傑  │100年6月│台南市仁│盧春吉以│1小包500│被告盧春吉供│盧春吉販賣│
│    │      │        │26日20時│德區太子│其扣案09│元      │述（同上）    │第二級毒品│
│    │      │        │許      │路179巷 │00000000│        │證人即同案被│，處有期徒│
│    │      │        │        │17號（陳│門號行動│        │告陳俊傑供述（│刑年陸月│
│    │      │        │        │俊傑住處│電話與陳│        │同上）        │，未扣案之│
│    │      │        │        │）      │俊傑使用│        │證人即同案被│販賣第二級│
│    │      │        │        │        │之095811│        │告陳俊傑指認犯│毒品所得新│
│    │      │        │        │        │4009門號│        │罪嫌疑人紀錄表│臺幣伍佰元│
│    │      │        │        │        │聯繫毒品│        │（偵一卷第39頁│沒收之，如│
│    │      │        │        │        │交易事宜│        │、205頁）     │一部或全部│
│    │      │        │        │        │後，盧春│        │盧春吉、陳俊│不能沒收時│
│    │      │        │        │        │吉於左揭│        │傑通訊監察譯文│，以其財產│
│    │      │        │        │        │時地交付│        │（偵一卷第58至│抵償之，扣│
│    │      │        │        │        │甲基安非│        │62頁）        │案裝有0981│
│    │      │        │        │        │他命與陳│        │盧春吉扣押物│684740門號│
│    │      │        │        │        │俊傑，並│        │品目錄表（同上│卡之行動電│
│    │      │        │        │        │收取500 │        │）            │話壹具沒收│
│    │      │        │        │        │元價金完│        │陳俊傑扣押物│。        │
│    │      │        │        │        │成交易  │        │品目錄表（偵一│          │
│    │      │        │        │        │        │        │卷第45至48頁）│          │
│    │      │        │        │        │        │        │陳俊傑毒品初│          │
│    │      │        │        │        │        │        │步檢驗報告書（│          │
│    │      │        │        │        │        │        │偵一卷第53頁）│          │
│    │      │        │        │        │        │        │盧春吉毒品初│          │
│    │      │        │        │        │        │        │步檢驗報告書（│          │
│    │      │        │        │        │        │        │同上）        │          │
│    │      │        │        │        │        │        │陳俊傑搜索現│          │
│    │      │        │        │        │        │        │場照片三幀（偵│          │
│    │      │        │        │        │        │        │一卷第64至65頁│          │
│    │      │        │        │        │        │        │）            │          │
│    │      │        │        │        │        │        │盧春吉現場照│          │
│    │      │        │        │        │        │        │片十幀（同上）│          │
├──┼───┼────┼────┼────┼────┼────┼───────┼─────┤
│23  │盧春吉│陳俊傑  │100年7月│台南市仁│盧春吉以│1小包   │被告盧春吉供│盧春吉販賣│
│    │      │        │16日22時│德區太子│其扣案09│1000元  │述（同上）    │第二級毒品│
│    │      │        │30分許  │路179巷 │00000000│        │證人即同案被│，處有期徒│
│    │      │        │        │17號（陳│門號行動│        │告陳俊傑之證述│刑壹年玖月│
│    │      │        │        │俊傑住處│電話與陳│        │（同上）      │，未扣案之│
│    │      │        │        │）      │俊傑使用│        │證人即同案被│販賣第二級│
│    │      │        │        │        │之095811│        │告陳俊傑指認犯│毒品所得新│
│    │      │        │        │        │4009門號│        │罪嫌疑人紀錄表│臺幣壹仟元│
│    │      │        │        │        │聯繫毒品│        │（同上）      │沒收之，如│
│    │      │        │        │        │交易事宜│        │盧春吉、陳俊│一部或全部│
│    │      │        │        │        │後，盧春│        │傑通訊監察譯文│不能沒收時│
│    │      │        │        │        │吉於左揭│        │（同上）      │，以其財產│
│    │      │        │        │        │時地交付│        │盧春吉扣押物│抵償之，扣│
│    │      │        │        │        │甲基安非│        │品目錄表（同上│案裝有0981│
│    │      │        │        │        │他命與陳│        │）            │684740門號│
│    │      │        │        │        │俊傑，並│        │陳俊傑扣押物│卡之行動電│
│    │      │        │        │        │收取1000│        │品目錄表（同上│話壹具沒收│
│    │      │        │        │        │元價金完│        │）            │。        │
│    │      │        │        │        │成交易  │        │陳俊傑毒品初│          │
│    │      │        │        │        │        │        │步檢驗報告書（│          │
│    │      │        │        │        │        │        │同上）        │          │
│    │      │        │        │        │        │        │盧春吉毒品初│          │
│    │      │        │        │        │        │        │步檢驗報告書（│          │
│    │      │        │        │        │        │        │同上）        │          │
│    │      │        │        │        │        │        │陳俊傑搜索現│          │
│    │      │        │        │        │        │        │場照片三幀（同│          │
│    │      │        │        │        │        │        │上）          │          │
│    │      │        │        │        │        │        │盧春吉現場照│          │
│    │      │        │        │        │        │        │片十幀（同上）│          │
└──┴───┴────┴────┴────┴────┴────┴───────┴─────┘
附表二：被告陳俊傑販賣第二級毒品甲基安非他命一覽表
┌──┬───┬────┬────┬────┬────┬────┬───────┬─────┐
│編號│被告  │交易對象│交易時間│交易地點│交易方式│交易數量│備註          │宣告刑    │
│    │      │        │        │        │        │、金額  │              │          │
│    │      │        │        │        │        │        │              │          │
├──┼───┼────┼────┼────┼────┼────┼───────┼─────┤
│1   │陳俊傑│盧春吉  │100年7月│台南市仁│盧春吉先│1錢重   │被告陳俊傑供│陳俊傑販賣│
│    │      │        │5日20時 │德區太子│行出資90│9000元  │述（同附表一編│第二級毒品│
│    │      │        │50分許  │路179巷 │00元向陳│        │號1第號）   │，處有期徒│
│    │      │        │        │17號    │俊傑表示│        │證人即同案被│刑年捌月│
│    │      │        │        │        │欲購買毒│        │告盧春吉之證述│，未扣案之│
│    │      │        │        │        │品甲基安│        │（同附表一編號│販賣第二級│
│    │      │        │        │        │非他命，│        │1第號）     │毒品所得新│
│    │      │        │        │        │再由陳俊│        │證人即同案被│臺幣玖仟元│
│    │      │        │        │        │傑於100 │        │告盧春吉指認犯│沒收之，如│
│    │      │        │        │        │年7月5日│        │罪嫌疑人紀錄表│一部或全部│
│    │      │        │        │        │20時6分 │        │（偵一卷第217 │不能沒收時│
│    │      │        │        │        │40秒以其│        │頁）          │，以其財產│
│    │      │        │        │        │所持用之│        │陳俊傑、盧春│抵償之，扣│
│    │      │        │        │        │扣案門號│        │吉通訊監察譯文│案裝有0958│
│    │      │        │        │        │00000000│        │（同附表一編號│114009門號│
│    │      │        │        │        │09撥打上│        │22第號）    │卡之行動電│
│    │      │        │        │        │手綽號「│        │陳俊傑、「小│話壹具沒收│
│    │      │        │        │        │小萍」所│        │萍」通訊監察譯│。        │
│    │      │        │        │        │持用之門│        │文（偵一卷第19│          │
│    │      │        │        │        │號098993│        │9至200頁、第20│          │
│    │      │        │        │        │55電話聯│        │6至208頁）    │          │
│    │      │        │        │        │絡，並向│        │盧春吉扣押物│          │
│    │      │        │        │        │「小萍」│        │品目錄表（同附│          │
│    │      │        │        │        │購入重約│        │表一編號1第 │          │
│    │      │        │        │        │1 錢之甲│        │號）          │          │
│    │      │        │        │        │基安非他│        │陳俊傑扣押物│          │
│    │      │        │        │        │命後，陳│        │品目錄表（同附│          │
│    │      │        │        │        │俊傑再從│        │表一編號22第│          │
│    │      │        │        │        │中抽取部│        │號）          │          │
│    │      │        │        │        │分約0.2 │        │盧春吉毒品初│          │
│    │      │        │        │        │公克（價│        │步檢驗報告書（│          │
│    │      │        │        │        │值1000元│        │同附表一編號1 │          │
│    │      │        │        │        │）之甲基│        │第號）      │          │
│    │      │        │        │        │安非他命│        │陳俊傑毒品初│          │
│    │      │        │        │        │留作己用│        │步檢驗報告書（│          │
│    │      │        │        │        │，並於左│        │同附表一編號22│          │
│    │      │        │        │        │揭時地將│        │第號）      │          │
│    │      │        │        │        │剩餘甲基│        │陳俊傑搜索現│          │
│    │      │        │        │        │安非他命│        │場照片三幀（同│          │
│    │      │        │        │        │交付盧春│        │附表一編號22第│          │
│    │      │        │        │        │吉      │        │號）        │          │
│    │      │        │        │        │        │        │              │          │
│    │      │        │        │        │        │        │盧春吉現場照│          │
│    │      │        │        │        │        │        │片十幀（同附表│          │
│    │      │        │        │        │        │        │一編號1第號 │          │
│    │      │        │        │        │        │        │）            │          │
├──┼───┼────┼────┼────┼────┼────┼───────┼─────┤
│2   │陳俊傑│盧春吉  │100年7月│台南市仁│盧春吉先│1錢重   │被告陳俊傑供│陳俊傑販賣│
│    │      │        │10日23時│德區太子│行出資90│9000元  │述（同上）    │第二級毒品│
│    │      │        │（起訴書│路179巷 │00元向陳│        │證人即同案被│，處有期徒│
│    │      │        │誤載為10│17號    │俊傑表示│        │告盧春吉之證述│刑年捌月│
│    │      │        │時23分許│        │欲購買毒│        │（同上）      │，未扣案之│
│    │      │        │）      │        │品甲基安│        │證人即同案被│販賣第二級│
│    │      │        │        │        │非他命，│        │告盧春吉指認犯│毒品所得新│
│    │      │        │        │        │再由陳俊│        │罪嫌疑人紀錄表│臺幣玖仟元│
│    │      │        │        │        │傑於100 │        │（同上）      │沒收之，如│
│    │      │        │        │        │年7月10 │        │陳俊傑、盧春│一部或全部│
│    │      │        │        │        │日21時59│        │吉通訊監察譯文│不能沒收時│
│    │      │        │        │        │分23秒以│        │（同上）      │，以其財產│
│    │      │        │        │        │其向盧春│        │陳俊傑、「小│抵償之。  │
│    │      │        │        │        │吉借用未│        │萍」通訊監察譯│          │
│    │      │        │        │        │扣案之09│        │文（同上）    │          │
│    │      │        │        │        │00000000│        │盧春吉扣押物│          │
│    │      │        │        │        │門號撥打│        │品目錄表（同上│          │
│    │      │        │        │        │上手綽號│        │）            │          │
│    │      │        │        │        │「小萍」│        │陳俊傑扣押物│          │
│    │      │        │        │        │所持用之│        │品目錄表（同上│          │
│    │      │        │        │        │門號0989│        │）            │          │
│    │      │        │        │        │9355電話│        │盧春吉毒品初│          │
│    │      │        │        │        │聯絡，並│        │步檢驗報告書（│          │
│    │      │        │        │        │向「小萍│        │同上）        │          │
│    │      │        │        │        │」購入重│        │陳俊傑毒品初│          │
│    │      │        │        │        │約1錢之 │        │步檢驗報告書（│          │
│    │      │        │        │        │甲基安非│        │同上）        │          │
│    │      │        │        │        │他命後，│        │陳俊傑搜索現│          │
│    │      │        │        │        │陳俊傑再│        │場照片三幀（同│          │
│    │      │        │        │        │從中抽取│        │上）          │          │
│    │      │        │        │        │部分約0.│        │盧春吉現場照│          │
│    │      │        │        │        │2公克（ │        │片十幀（同上）│          │
│    │      │        │        │        │價值1000│        │              │          │
│    │      │        │        │        │元）之甲│        │              │          │
│    │      │        │        │        │基安非他│        │              │          │
│    │      │        │        │        │命留作己│        │              │          │
│    │      │        │        │        │用，並於│        │              │          │
│    │      │        │        │        │左揭時地│        │              │          │
│    │      │        │        │        │將剩餘甲│        │              │          │
│    │      │        │        │        │基安非他│        │              │          │
│    │      │        │        │        │命交付盧│        │              │          │
│    │      │        │        │        │春吉    │        │              │          │
│    │      │        │        │        │        │        │              │          │
│    │      │        │        │        │        │        │              │          │
├──┼───┼────┼────┼────┼────┼────┼───────┼─────┤
│3   │陳俊傑│盧春吉  │100年7月│台南市仁│盧春吉先│1錢重   │被告陳俊傑供│陳俊傑販賣│
│    │      │        │14日0時 │德區太子│行出資90│9000元  │述（同上）    │第二級毒品│
│    │      │        │10分許  │路179巷 │00元向陳│        │證人即同案被│，處有期徒│
│    │      │        │        │17號    │俊傑表示│        │告盧春吉之證述│刑年捌月│
│    │      │        │        │        │欲購買毒│        │（同上）      │，未扣案之│
│    │      │        │        │        │品甲基安│        │證人即同案被│販賣第二級│
│    │      │        │        │        │非他命，│        │告盧春吉指認犯│毒品所得新│
│    │      │        │        │        │再由陳俊│        │罪嫌疑人紀錄表│臺幣玖仟元│
│    │      │        │        │        │傑於100 │        │（同上）      │沒收之，如│
│    │      │        │        │        │年7月13 │        │陳俊傑、盧春│一部或全部│
│    │      │        │        │        │日22時19│        │吉通訊監察譯文│不能沒收時│
│    │      │        │        │        │分30秒以│        │（同上）      │，以其財產│
│    │      │        │        │        │其向盧春│        │陳俊傑、「小│抵償之。  │
│    │      │        │        │        │吉借用未│        │萍」通訊監察譯│          │
│    │      │        │        │        │扣案之09│        │文（同上）    │          │
│    │      │        │        │        │00000000│        │盧春吉扣押物│          │
│    │      │        │        │        │門號撥打│        │品目錄表（同上│          │
│    │      │        │        │        │上手綽號│        │）            │          │
│    │      │        │        │        │「小萍」│        │陳俊傑扣押物│          │
│    │      │        │        │        │所持用之│        │品目錄表（同上│          │
│    │      │        │        │        │門號0989│        │）            │          │
│    │      │        │        │        │9355電話│        │盧春吉毒品初│          │
│    │      │        │        │        │聯絡，並│        │步檢驗報告書（│          │
│    │      │        │        │        │向「小萍│        │同上）        │          │
│    │      │        │        │        │」購入重│        │陳俊傑毒品初│          │
│    │      │        │        │        │約1錢之 │        │步檢驗報告書（│          │
│    │      │        │        │        │甲基安非│        │同上）        │          │
│    │      │        │        │        │他命後，│        │陳俊傑搜索現│          │
│    │      │        │        │        │陳俊傑再│        │場照片三幀（同│          │
│    │      │        │        │        │從中抽取│        │上）          │          │
│    │      │        │        │        │部分約0.│        │盧春吉現場照│          │
│    │      │        │        │        │2公克（ │        │片十幀（同上）│          │
│    │      │        │        │        │價值1000│        │              │          │
│    │      │        │        │        │元）之甲│        │              │          │
│    │      │        │        │        │基安非他│        │              │          │
│    │      │        │        │        │命留作己│        │              │          │
│    │      │        │        │        │用，並於│        │              │          │
│    │      │        │        │        │左揭時地│        │              │          │
│    │      │        │        │        │將剩餘甲│        │              │          │
│    │      │        │        │        │基安非他│        │              │          │
│    │      │        │        │        │命交付盧│        │              │          │
│    │      │        │        │        │春吉    │        │              │          │
├──┼───┼────┼────┼────┼────┼────┼───────┼─────┤
│4   │陳俊傑│盧春吉  │100年7月│台南市仁│盧春吉先│1錢重   │被告陳俊傑供│陳俊傑販賣│
│    │      │        │17日23時│德區太子│行出資90│9000元  │述（同上）    │第二級毒品│
│    │      │        │30分許  │路179巷 │00元向陳│        │證人即同案被│，處有期徒│
│    │      │        │        │17號    │俊傑表示│        │告盧春吉之證述│刑年捌月│
│    │      │        │        │        │欲購買毒│        │（同上）      │，未扣案之│
│    │      │        │        │        │品甲基安│        │證人即同案被│販賣第二級│
│    │      │        │        │        │非他命，│        │告盧春吉指認犯│毒品所得新│
│    │      │        │        │        │再由陳俊│        │罪嫌疑人紀錄表│臺幣玖仟元│
│    │      │        │        │        │傑於100 │        │（同上）      │沒收之，如│
│    │      │        │        │        │年7月17 │        │陳俊傑、盧春│一部或全部│
│    │      │        │        │        │日21時59│        │吉通訊監察譯文│不能沒收時│
│    │      │        │        │        │分02秒以│        │（同上）      │，以其財產│
│    │      │        │        │        │其向盧春│        │陳俊傑、「小│抵償之。  │
│    │      │        │        │        │吉借用未│        │萍」通訊監察譯│          │
│    │      │        │        │        │扣案之09│        │文（同上）    │          │
│    │      │        │        │        │00000000│        │盧春吉扣押物│          │
│    │      │        │        │        │門號撥打│        │品目錄表（同上│          │
│    │      │        │        │        │上手綽號│        │）            │          │
│    │      │        │        │        │「小萍」│        │陳俊傑扣押物│          │
│    │      │        │        │        │所持用之│        │品目錄表（同上│          │
│    │      │        │        │        │門號0989│        │）            │          │
│    │      │        │        │        │9355電話│        │盧春吉毒品初│          │
│    │      │        │        │        │聯絡，並│        │步檢驗報告書（│          │
│    │      │        │        │        │向「小萍│        │同上）        │          │
│    │      │        │        │        │」購入重│        │陳俊傑毒品初│          │
│    │      │        │        │        │約1錢之 │        │步檢驗報告書（│          │
│    │      │        │        │        │甲基安非│        │同上）        │          │
│    │      │        │        │        │他命後，│        │陳俊傑搜索現│          │
│    │      │        │        │        │陳俊傑再│        │場照片三幀（同│          │
│    │      │        │        │        │從中抽取│        │上）          │          │
│    │      │        │        │        │部分約0.│        │盧春吉現場照│          │
│    │      │        │        │        │2公克（ │        │片十幀（同上）│          │
│    │      │        │        │        │價值1000│        │              │          │
│    │      │        │        │        │元）之甲│        │              │          │
│    │      │        │        │        │基安非他│        │              │          │
│    │      │        │        │        │命留作己│        │              │          │
│    │      │        │        │        │用，並於│        │              │          │
│    │      │        │        │        │左揭時地│        │              │          │
│    │      │        │        │        │將剩餘甲│        │              │          │
│    │      │        │        │        │基安非他│        │              │          │
│    │      │        │        │        │命交付盧│        │              │          │
│    │      │        │        │        │春吉    │        │              │          │
├──┼───┼────┼────┼────┼────┼────┼───────┼─────┤
│5   │陳俊傑│盧春吉  │100年7月│台南市仁│盧春吉於│1錢重   │被告陳俊傑供│陳俊傑販賣│
│    │      │        │26日14時│德區太子│100年7月│9000元  │述（同上）    │第二級毒品│
│    │      │        │許      │路179巷 │26日上午│        │證人即同案被│，處有期徒│
│    │      │        │        │17號    │9時許至 │        │告盧春吉之證述│刑年捌月│
│    │      │        │        │        │陳俊傑左│        │（同上）      │，未扣案之│
│    │      │        │        │        │揭住處表│        │證人即同案被│販賣第二級│
│    │      │        │        │        │示欲購買│        │告盧春吉指認犯│毒品所得新│
│    │      │        │        │        │毒品甲基│        │罪嫌疑人紀錄表│臺幣玖仟元│
│    │      │        │        │        │安非他命│        │（同上）      │沒收之，如│
│    │      │        │        │        │，再由陳│        │陳俊傑、盧春│一部或全部│
│    │      │        │        │        │俊傑於同│        │吉通訊監察譯文│不能沒收時│
│    │      │        │        │        │日上午9 │        │（同上）      │，以其財產│
│    │      │        │        │        │時27分以│        │陳俊傑、「小│抵償之。  │
│    │      │        │        │        │其向盧春│        │萍」通訊監察譯│          │
│    │      │        │        │        │吉借用扣│        │文（同上）    │          │
│    │      │        │        │        │案之0981│        │盧春吉扣押物│          │
│    │      │        │        │        │684740門│        │品目錄表（同上│          │
│    │      │        │        │        │號傳送簡│        │）            │          │
│    │      │        │        │        │訊與上手│        │陳俊傑扣押物│          │
│    │      │        │        │        │綽號「小│        │品目錄表（同上│          │
│    │      │        │        │        │萍」所持│        │）            │          │
│    │      │        │        │        │用之門號│        │盧春吉毒品初│          │
│    │      │        │        │        │00000000│        │步檢驗報告書（│          │
│    │      │        │        │        │52電話聯│        │同上）        │          │
│    │      │        │        │        │絡，並向│        │陳俊傑毒品初│          │
│    │      │        │        │        │「小萍」│        │步檢驗報告書（│          │
│    │      │        │        │        │購入重約│        │同上）        │          │
│    │      │        │        │        │1錢之甲 │        │陳俊傑搜索現│          │
│    │      │        │        │        │基安非他│        │場照片三幀（同│          │
│    │      │        │        │        │命後，陳│        │上）          │          │
│    │      │        │        │        │俊傑再從│        │盧春吉現場照│          │
│    │      │        │        │        │中抽取部│        │片十幀（同上）│          │
│    │      │        │        │        │分約0.2 │        │              │          │
│    │      │        │        │        │公克（價│        │              │          │
│    │      │        │        │        │值1000元│        │              │          │
│    │      │        │        │        │）之甲基│        │              │          │
│    │      │        │        │        │安非他命│        │              │          │
│    │      │        │        │        │留作己用│        │              │          │
│    │      │        │        │        │，並於左│        │              │          │
│    │      │        │        │        │揭時地將│        │              │          │
│    │      │        │        │        │剩餘甲基│        │              │          │
│    │      │        │        │        │安非他命│        │              │          │
│    │      │        │        │        │交付盧春│        │              │          │
│    │      │        │        │        │吉，盧春│        │              │          │
│    │      │        │        │        │吉嗣於同│        │              │          │
│    │      │        │        │        │日晚間7 │        │              │          │
│    │      │        │        │        │時許交付│        │              │          │
│    │      │        │        │        │9000元與│        │              │          │
│    │      │        │        │        │陳俊傑  │        │              │          │
└──┴───┴────┴────┴────┴────┴────┴───────┴─────┘